臺灣高等法院刑事判決
110年度交上易字第312號
上  訴  人  
即  被  告  徐浩宸原名徐明溎



上列上訴人即被告因公共危險案件，不服臺灣桃園地方法院110
年度審交易字第121號，中華民國110年9月27日第一審判決(起訴
案號：臺灣桃園地方檢察署110年度偵字第7489號)，就刑的部分
提起上訴，本院判決如下：
    主  文
上訴駁回。               
    理  由
一、上訴人即被告徐浩宸(原名徐明溎，下稱被告)僅對原判決科
    刑部分提起上訴，依刑事訴訟法第348條第3項之規定，效力
    不及於犯罪事實，本院就科刑所依附之犯罪事實及論罪，援
    用原判決所載(如附件)。
二、上訴意旨略以：就原判決刑的部分提起上訴，請求從輕量刑
    。
三、原判決量刑說明：
　  ㈠被告前於107年間因酒後駕駛交通工具之公共危險案件，經
      原法院以107年度審交易字第667號處有期徒刑8月確定，
      於民國108年7月11日執行完畢，有本院被告前案紀錄表在
      卷可考，被告受徒刑執行完畢，5年以內故意再犯本案有
      期徒刑以上之罪，為累犯，且係一再犯同罪質之罪，足見
      其惡性及對刑罰反應力薄弱，審酌釋字第775號解釋意旨
      ，應依刑法第47條第1項規定加重其刑。
　  ㈡爰審酌被告前曾觸犯刑法第185條之3公共危險罪案件，分
      經法院判處罪刑確定，竟仍不知警惕，一再漠視法律禁令
      ，又再犯本案，實屬不該。併衡酌被告本案吐氣所含酒精
      濃度為每公升0.35毫克，暨其犯後坦承犯行，態度尚可等
      一切情狀，量處有期徒刑9月等語。
四、本院按量刑輕重，係屬法院得依職權裁量之事項，苟其量刑
    已以行為人之責任為基礎，並斟酌刑法第57條各款所列情狀
    ，而未逾越法定刑度或有濫用權限情事，即不得任意指為違
    法（最高法院75年台上字第7033號裁判先例、98年度台上字
    第5002號判決意旨參照）。申言之，量刑係法院就繫屬個案
    之整體評價，為事實審法院得依職權裁量之事項，量刑判斷
    當否之準據，應就判決之整體觀察為綜合考量，不可摭拾其
    中片段，遽予評斷。本件原判決認定被告有酒後駕車之不能
    安全駕駛行為，就科刑部分已審酌刑法第57條各款規定事項
    ，經核未逾越法定刑度，即無違法或顯然失當之情。又刑法
    第185條之3第1項第1款之罪，法定本刑為2年以下有期徒刑
    ，得併科20萬元以下罰金，被告並有刑法第47條第1項累犯
    加重規定之適用，且被告自97年起曾犯酒後駕駛交通工具之
    公共危險罪，分經法院判處拘役20日、有期徒刑3月、4月(
    併科罰金2萬元)、有期徒刑6月、6月、8月均確定並均執行
    完畢；復於109年3月26日下午，再犯酒後駕駛交通工具之公
    共危險罪，經原法院109年度審交易字第211號判決判處有期
    徒刑9月並於109年9月29日確定，被告犯本案時，上開判決
    已確定，但尚未執行，足見被告屢犯本罪，並未從中記取教
    訓，且忽視酒後駕車行為對利用道路來往人車產生潛在危險
    之嚴重性，守法觀念淡薄，是本件原判決量處被告有期徒刑
    9月，核屬法院量刑職權之適法行使，顯已斟酌刑法第57條
    各款所列情狀，且就被告所指犯後坦承犯行、態度良好、犯
    罪動機、情節、所生危害、生活及經濟狀況等情，均已列入
    綜合判斷，並基於刑罰目的性之考量、刑事政策之取向以及
    行為人刑罰感應力之衡量等因素，而為刑之量定，並未逾越
    公平正義之精神，客觀上亦不生量刑畸重畸輕之裁量權之濫
    用，從形式上觀察，尚無認定事實錯誤、量刑瑕疵或違背法
    令之情形，自無被告上訴所指量刑過重之情。至被告上訴所
    執母親年歲已高、配偶過世、二子尚年幼，請求給予得易科
    罰金之刑各情，純屬其個人或家人之生活情狀，尚不足以影
    響原判決基於量刑事由之綜合考量結果，是被告上訴無理由
    ，應予駁回。
五、據上論結，應依刑事訴訟法第368條，判決如主文。
本案經檢察官陳伯均提起公訴，檢察官劉成焜到庭執行職務。
中　　華　　民　　國　　110 　年　　12　　月　　30　　日
                  刑事第十三庭  審判長法　官  洪于智
                                      法　官  黃玉婷
                                      法　官  黃惠敏
以上正本證明與原本無異。
不得上訴。
                                      書記官  吳錫欽
中　　華　　民　　國　　111 　年　　1 　　月　　3 　　日